【裁判字號】    99,交聲,1465
【裁判日期】    991209
【裁判案由】    違反道路交通管理處罰條例聲明異議
【裁判全文】
臺灣臺北地方法院交通事件裁定        99年度交聲字第1465號
原處分機關  交通部公路總局臺北區監理所
異  議  人
即受處分人  崔鴻瑋
上列異議人因違反道路交通管理處罰條例案件，對於交通部公路
總局臺北區監理所99年8月23日所為之處分（原處分案號：北監
自裁字第裁40-1AF161424號），聲明異議，本院裁定如下：
    主  文
原處分撤銷。
崔鴻瑋汽車駕駛人，在禁止臨時停車處所停車，處罰鍰新臺幣玖
佰元。
    理  由
一、原處分意旨略以：異議人即受處分人崔鴻瑋於民國99年1月5
    日13時59分許，將車牌號碼4315-VP號小客車，停放於臺北
    市○○區○○街20號週邊禁止臨時停車處所，爰依法舉發，
    並依道路交通管理處罰條例第56條第1項第1款規定裁處罰鍰
    新臺幣（下同）1200元。
二、異議意旨略以：異議人前於98年12月份停車於臺北巿哈密街
    68巷29號，遭警以劃紅線路段停車開單。經申訴後認為該路
    段路邊停車所劃之紅線疑似私人劃設，且該路段非常寬敞不
    影響行車，申訴成功免罰（案號000000000)。異議人於99年
    1 月5日13時59分在對側停車，又慘遭開罰。巷道劃紅線的
    標準為何？同一巷道何以一國兩制，一邊要罰一邊不罰。在
    臺北巿寸土寸金停車困擾之地，對於巷道內紅線標準定義為
    何？此路段之紅線令小老百姓看不懂影響交通究在那裡等語
    。
三、按汽車駕駛人在禁止臨時停車處所停車，處600元以上1200
    元以下罰鍰，道路交通管理處罰條例第56條第1項第1款定有
    明文。又按紅實線，設於路側，用以禁止臨時停車，道路交
    通標誌標線號誌設置規則第149條第1項第5款，亦有明定。
四、經查:
  (一)異議人於前揭時間，將其所駕駛之車牌號碼4315-VP號自用
    小客車，停放於臺北市○○區○○街68巷20號週邊，為異議
    人所不爭執，並有舉發採證照片在卷可稽。又異議人前開停
    車處所的路側繪有紅實線，除有前揭舉發照片可證外，並經
    本院依職權向臺北市交通管制工程處函詢，經該處於99 年9
    月24日以北市交工程字第09933331600號函復:該禁停紅線係
    該處於98年4月30日所繪設列管在案。是異議人於上揭時間
    ，在禁止臨時停車路段停車之事實，已至為明確。
  (二)異議人籍設臺北縣新店市○○○路2巷14號2樓，有本院依職
    權調取之個人基本資料查詢結果可參，該址並為異議人聲異
    議時所陳明之送達地址。而查，本件違規舉發通知單，前經
    臺北市政府停車管理處於99年1月8日寄送至異議人前開住處
    ，並於99年1月11日妥投，由異議人居住之社區管理員代收
    ，此亦有新店郵局掛號郵件簽收清單、傳真查詢國內各類掛
    號郵件查詢單、大宗掛號單在可查，是本件舉發單已依法送
    達予異議人，已無疑問。而依卷附舉發通知單所載，異議人
    最後應到案日期為99年2月6日，茲異議人已於99年1月6日到
    案申訴，並經臺北市停車管理處函復申訴無理由，此亦有該
    處99年1月29日北市停管字第09930589000號函在卷可查。異
    議人既已於最後應到案期限內到案申訴，自僅能依違反道路
    交通管理事件統一裁罰基準表所列「期限內繳納或到案聽候
    裁決」之基準即900元裁罰，原處分逕以「逾越應到案期限
    60 日以上」之最高基準即1200元裁罰，尚有未洽。
  (三)綜上，本件異議人於上揭時間，在禁止臨時停車路段停車之
    違規行為，事證明確，洵堪認定，應依法裁罰。然異議人既
    已於應到案期限內到案申訴，自應依違反道路交通管理事件
    統一載罰基準表所列「期限內繳納或到案聽候裁決」之基準
    即900元裁罰，原處分逕以最高裁罰標準即「逾越應到案期
    限60日以上」1200元裁罰，於法尚有未洽。異議人否認違規
    固無理由，但異議人以其已到案申訴，不應從重加倍裁罰，
    為有理由。從而，本件異議人之異議為有理由，本院自應將
    原處分撤銷，並自為裁罰如主文第2項所示，以資適法。
據上論斷，應依道路交通事件處罰條例第19條，裁定如主文。
中    華    民    國    99    年    12    月    9     日
                  交通法庭  法  官  李桂英
上正本證明與原本無異。
如不服本裁定應於送達後5日內向本院提出抗告狀。
                            書記官  嚴君珮
中    華    民    國    99    年    12    月    9     日

司法院資訊處製作；財團法人民間司法改革基金會備份。
